José Manuel Rodríguez Camacho

Desarrollador Web Full-Stack Ingeniero Informático – Ingeniero de Computadores 619 83 25 38 Bonares, Huelva piosemanuel0709@hotmail.es www.linkedin.com/in/jose-manuel-r-c in

Desarrollador Web Full-Stack con más de 2 años de experiencia y amplios conocimientos en tecnologías web, tales como Angular, Java o Spring. Ingeniero Informático (especialidad en Computadores) por la E.T.S.I. de la Universidad de Huelva.

Mi enfoque metodológico se basa en el uso de las mejores prácticas para entregar soluciones que aporten el mayor valor posible con las máximas garantías de escalabilidad, rendimiento y seguridad. Además, me considero una persona responsable, implicada y muy constante e intento siempre aportar mis ideas y mantener un aprendizaje continuo para crecer como profesional día a día.

EXPERIENCIA PROFESIONAL

Mayo 2023 - Actualidad Sevilla, España

Desarrollador Web Full-Stack Soltel Group

- Diseño y Desarrollo del Portal Web para Datalake de IFAPA -Catálogo de Datos Científicos Abierto.
- Docencia curso de formación de Angular y Spring
- **Tecnologías:** HTML, CSS, JS/TS, Angular 15, RxJs, PrimeNG, Node.js, Java 17, Spring, Spring Boot, LDAP, Swagger, Maven, Hibernate/JPA, SQL, MySQL, , Minio, Git/Gitlab, Docker...

Mayo 2022 – Mayo 2023 Sevilla, España

Desarrollador Web Full-Stack Ayesa Advanced Technologies

- Diseño y Desarrollo de Simulador de Ejecución Presupuestaria (SEPRE) para la Junta de Andalucía dentro del proyecto GOTA.
- **Tecnologías:** HTML, CSS, JS/TS, Angular 13, RxJs, Bootstrap 4, PrimeNG, Material, Node.js, Java 11, Spring, Spring Boot, Swagger, Maven, Hibernate/JPA, SQL, Oracle, Git, Gitlab, SVN, Sonarqube...

Febrero 2022 – Abril 2022 Huelva, España

Desarrollador .NET Junior SGRSoft

- Diseño y Desarrollo de aplicación de registro horario en entorno .NET.
- **Tecnologías:** C#, .NET Framework 4.8, .NET Core, SQL, PL/SQL, SQLServer...

Julio 2021 – Octubre 2021 Huelva, España

Desarrollador Web (Prácticas) Chapham Software Studio

- Desarrollo de ERP web para planificación y gestión de empresas hortofrutícolas.
- **Tecnologías:** HTML, CSS, JS/TS, Angular 13, RxJs, Bootstrap, Node.js, Nest.js, TypeORM, PostgreSQL, Git, Bitbucket, Docker...

CONOCIMIENTOS ESPECÍFICOS

Front-End:

- HTML5 y CSS (SCSS, SASS). JavaScript (ES6+) y TypeScript
- Angular Framework. Standalone. RxJs/Observables, NgRx. Karma/Jasmine.
- UI/UX: Responsive. Accesibilidad. Prototipado: Figma/AdobeXD
- Design Systems: PrimeNG, Bootstrap, Material

Back-End:

- Java. Spring Framework, Spring Boot, JSP, Hibernate/JPA. Maven. JUnit. Microservicios. Swagger
- JS/TS. Node.js. Nest.js, TypeORM.
- C#, ASP .NET, .NET Core, Entity Framework.
- Bases de Datos SQL (Oracle, SQL Server, MySQL, PostgreSQL... PL/SQL) y NoSQL (mongoDB).

Otras tecnologías:

- Git (GitHub, GitLab, Bitbucket). SVN.
- Cloud: Amazon Web Services (S3, EC2...). Docker.
- OS: Windows, Linux Shell/ Bash. Scripting.
- C/ C++. Python.
- Ofimática (Excel, Word, PowerPoint). LibreOffice.

COMPETENCIAS

- ✓ Patrones de diseño y buenas prácticas (Scrum, Agile, Testing, TDD, CI/CD, DevOps...)
- ✓ Proactividad, aprendizaje y mejora continua.
- ✓ Capacidad de análisis y resolución de problemas complejos.
- Facilidad para trabajar y colaborar con equipos multidisciplinares.

FORMACIÓN ACADÉMICA

2016 – 2021	GRADO EN INGENIERÍA INFORMÁTICA - ING. DE COMPUTADORES
Huelva, España	Escuela Técnica Superior de Ingeniería de Huelva. Universidad de Huelva.

2014 – 2016 BACHILLERATO – CIENCIAS Y TECNOLOGÍA. BILINGÜE.

Huelva, España I.E.S. Catedrático Pulido Rubio.

2010 – 2014 EDUCACIÓN SECUNDARIA OBLIGATORIA. BILINGÜE.

Huelva, España I.E.S. Catedrático Pulido Rubio.

FORMACIÓN COMPLEMENTARIA

2024 Curso preparación para la Certificación ITIL v4

Sevilla, España Soltel Group

2023 Amazon Web Services: Cloud Practicioner

Sevilla, España Soltel Group

2023 Introducción a MongoDB

Sevilla, España Soltel Group

2022 **Desarrollo de Aplicaciones con Spring**

Sevilla, España Ayesa Advanced Technologies

2022 Programación de Aplicaciones Web con Java y Angular

Sevilla, España Ayesa Advanced Technologies.

2021 Reactive Angular Course (with RxJs)

Huelva, España Chapham Software Studio

2021 NestJS Zero to Hero - Modern TypeScript Back-end Development

Huelva, España Chapham Software Studio.

2021 Angular - The Complete Guide (2021 Edition)

Huelva, España Chapham Software Studio.

2019 Redes IP en la Actualidad

Huelva, España Escuela Técnica Superior de Ingeniería de Huelva. Universidad de Huelva

CERTIFICADOS

2023 Scrum Foundation Professional Certificate SFPC v2020

Huelva, España SoltelGroup

2020 Cisco CCNA – Conecting Networks

Huelva, España Cisco Networking Academy – Universidad de Huelva

2019 Cisco CCNA – Scaling Networks

Huelva, España Cisco Networking Academy – Universidad de Huelva

2018 Cisco CCNA – Routing and Switching Essentials

Huelva, España Cisco Networking Academy – Universidad de Huelva

2017 Cisco CCNA – Introduction to Networks

Huelva, España Cisco Networking Academy – Universidad de Huelva

IDIOMAS

✓ Español Nativo --

/ Inglés Avanzado B2

✓ Francés Básico --

OTROS DATOS DE INTERÉS

- ✓ Carnet de conducir tipo B y coche propio.
- ✓ Flexibilidad horaria.
- ✓ Disponibilidad para teletrabajo.
- ✓ Posibilidad de incorporación en 15 dias.